# 资产处理

提问人：jangyanbo 时间：2017-02-25 14:24:42
陈老师好！关于资产处理的问题向您请教！ 甲公司 2013 年变卖发电机组（一组资产组），按照协议收取分期变卖款 100 ，并划账 100万的应收账款！资产组处置净损失形成营业外支出 100 ，资产原值 400 ，累计折旧 100 （按照 2013 年度的合同条款判断是属于已完结的资产处置，甲公司的财务处理没有问题），因后续的经济导致 2016 年度销售的资产组发生销售退回！我的问题是甲公司销售退回时资产的入账价值如何考虑呢！比照销售存货退回一样处理！ 方案！固定资产按照当时的资产的原值和累计折旧入账！ 借：固定资产 原值 300 贷方：累计折旧 100 贷方：应收账款 100 贷方：银行存款 100 因为有 3 年的时间没有计提折旧，应考虑是否存在减值迹象，后续再进行折旧的处理！ 陈老师如果上述方案不合理，那如何考虑销售又退回资产的入账价值问题的（分有折旧及摊销的的资产的入账价值和 没有折旧摊销的资产的入账价值（比如说存货）

回答人：chenyiwei
1 、当时的销售对象是否为关联方？ 2 、因何种原因导致了三年后的退回？是否有证据表明该退回与当初的销售是一揽子交易？ 3 、退回时的资产状态如何，是否退回时的公允价值已经低于 100 ？ 4 、在原处置日到退回这段时间，该资产是否由买方使用，产生的盈亏是否由买方享有或承担？

提问人：jangyanbo 时间：2017-03-02 14:08:14
1 、当时的销售对象为非关联方 2 、当时销售后销售事实是成立的，后来因双方战略都发生变化双方同意撤销销售！ 3 、资产价值退回时已不足 100 元，假如为 70 元。 4 、该资产在原处置日到退回这段时间，该资产是由买方使用，产生的盈亏由买方享有或承担

回答人：chenyiwei
建议在收回时，作为一项新资产的取得，而不是对原交易的撤销，按收回时该资产的公允价值入帐，与退回的现金、注销的应收款项等之间的差额调整营业外收支。